el: Υλικά κατασκευών > Καταναλώσιμα κατασκευών > Υλικά βαφής: Βαφή; Συνδετικά βαφής; Αστάρια; Λεκέδες; Βερνίκια & φινιρίσματα
zh-CN: 五金/硬件 > 建筑耗材 > 涂料耗材: 涂料; 油漆粘合剂; 底漆; 染料; 清漆和罩面漆
sv: Metallprodukter > Byggvaror > Målarvaror: Målarfärg; Färgbindemedel; Grundfärg; Fläckar; Lack och ytbehandlingar
fr: Quincaillerie > Consommables de construction > Consommables de peinture: Peinture; Liants pour peintures; Peintures d’apprêt; Teintures; Vernis et produits de finition
ro-RO: Feronerie > Consumabile pentru construcții > Consumabile pentru zugrăveli: Vopsea; Lianți pentru vopsea; Grunduri; Baițuri; Lacuri și finisaje
fi: Rakentaminen > Rakennustarvikkeet > Maalaustarvikkeet: Maali; Maalin sideaineet; Pohjamaalit; Kuultomaalit; Lakat ja vahat
ko: 철물 > 건축 소모품 > 페인트칠 소모품: 페인트; 페인트 바인더; 밑칠 페인트; 착색제; 니스/마감재
it: Articoli di ferramenta > Materiali di consumo per costruzioni > Materiali di consumo per la pittura: Pittura; Leganti; Mestica; Macchie; Vernici e finiture
hu: Hardver > Építési fogyóeszközök > Festési fogyóeszközök: Festék; Festékkötőanyagok; Alapozók; Folttisztítás; Lakkok
pt-PT: Equipamento > Consumíveis de construção > Consumíveis de pintura: Pintura; Aglutinantes de tinta; Primários; Corantes; Vernizes e acabamentos
da: Isenkram > Forbrugsvarer til hjemmet > Forbrugsvarer til malerarbejde: Maling; Bindemidler til maling; Grundmaling; Pletter; Fernis og overfladebehandling
tr: Hırdavat > Yapı Sarf Malzemeleri > Boyama Sarf Malzemeleri: Boya; Boya Bağlayıcılar; Astar Boyalar; Koyulaştırıcılar; Vernikler ve Cilalar
sl-SI: Gradbena oprema > Gradbeni potrošni material > Potrošni materiali za pleskanje: Barva; Veziva za barve; Temeljni premazi; Barvila; Laki in zaključni premazi
ja: DIY用品 > 建築用消耗品 > 塗装用消耗品: 塗料; 塗料バインダー; 塗装用プライマー; ステイン; ニス・仕上げ剤
hr-HR: Željezarija > Potrošni građevinski materijal > Potrošni soboslikarski materijal: Boja; Veziva za boje; Temeljni premazi; Lazure; Lakovi i završni premazi
zh-TW: 硬體 > 建築耗材 > 油漆耗材: 油漆; 油漆附著力促進劑; 底漆; 著色劑; 亮光/保護面漆
bg-BG: Железария > Строителни консумативи > Консумативи за боядисване: Боя; Свързващи вещества за бои; Грундове; Байцове; Лакове и завършващи покрития
en: Hardware > Building Consumables > Painting Consumables: Paint; Paint Binders; Primers; Stains; Varnishes & Finishes
vi: Phần cứng > Vật tư phụ ngành xây dựng > Vật tư phụ ngành sơn: Sơn; Chất kết dính trong sơn; Sơn lót; Thuốc nhuộm; Sản phẩm đánh bóng và hoàn thiện bề mặt
es: Bricolaje > Consumibles para construcción > Consumibles para pintura: Pintura; Ligantes de pintura; Pinturas de fondo; Manchas; Barnices y acabados
ru: Оборудование и технические изделия > Строительные материалы > Расходные материалы для покраски: Краска; Связующие для красок; Грунтовки под покраску; Морилки; Лак и финишные покрытия
sk-SK: Náradie > Stavebný tovar > Spotrebný materiál na maľovanie: Farba; Spojivo na výrobu farieb; Základný náter; Moridlá; Laky a leštidlá
pt-BR: Ferragens > Consumíveis para construção > Consumíveis para pintura: Tintas; Aglutinantes de tintas; Pintura base; Manchas; Vernizes e finalizadores
nl: Bouwmaterialen > Verbruiksartikelen voor de bouw > Verbruiksartikelen voor schilderwerk: Verf; Verfbindmiddelen; Grondverf; Vlekken; Lak en verf
de: Heimwerkerbedarf > Baumaterial > Malermaterial: Farbe; Farbenbindemittel; Grundierungen; Flecken; Lacke & Beschichtungen
lt-LT: Techninė įranga > Pastatų eksploatacinės medžiagos > Dažymo eksploatacinės medžiagos: Dažai; Dažų rišikliai; Gruntai; Dažikliai; Lakai
th: ฮาร์ดแวร์ > อุปกรณ์ก่อสร้างสิ้นเปลือง > อุปกรณ์ทาสีสิ้นเปลือง: สี; สารยึดสำหรับสี; สีรองพื้น; สีย้อม; สารเคลือบเงา
cs: Kutilství a řemeslo > Stavební spotřební materiál > Malířský spotřební materiál: Barvy; Malířská pojiva; Základní barvy; Mořidla; Laky a povrchové úpravy
nb: Maskinvare > Forbruksmateriell for bygg > Forbruksmateriell for maling: Maling; Herdemidler; Grunning; Flekker; Lakk og sluttbehandling
pl: Sprzęt > Materiały eksploatacyjne dla budownictwa > Materiały malarskie: Farba; Spoiwa do farb; Farby do gruntowania; Plamy; Lakiery i inne powłoki malarskie